臺灣高等法院刑事判決　　　　　　　　　94年度上易字第414號
上　訴　人　台灣桃園地方法院檢察署檢察官
上　訴　人
即　被　告　丁○○
　　　　　　乙○○
上二人共同
選任辯護人　巫宗翰律師
上列上訴人因被告等違反商標法案件，不服台灣桃園地方法院93
年度易字第 930號，中華民國93年12月30日第一審判決（聲請簡
易判決處刑案號：台灣桃園地方法院檢察署93年度偵字第2983號
，原審法院改依通常程序審理）提起上訴，本院判決如下：
    主  文
原判決撤銷。
丁○○、乙○○共同連續明知為未得商標權人同意，於同一商品
，使用相同註冊商標之商品而販賣，各處有期徒刑陸月，如易科
罰金均以佰元折算壹日。
扣案仿冒ＤＣ商標圖樣之牛仔褲貳拾件沒收。
    事  實
一、乙○○係桃園縣中壢市○○路一○三號幸福紅蘿蔔服飾店之
    負責人，丁○○為該店店長及合夥人，二人均明知「DC」、
    「DC SHOES」、「DCSHOE COUSA」及其圖案商標圖樣，係美
    商迪西鞋具公司（以下簡稱美商迪西公司）向我國經濟部智
    慧財產局註冊，享有商標專用權，專用於各種褲子等物，現
    仍在註冊期限內。乙○○、丁○○竟未經美商迪西公司之同
    意或授權，於民國九十二年七月間，以每件新臺幣（下同）
    五百元之價格，向不詳姓名之人，購入仿冒美商迪西公司上
    揭商標圖樣之牛仔褲約四十件，以每件售價九百八十元之價
    格，公然在前開服飾店陳列，並連續出售該仿冒商標圖樣之
    牛仔褲予不特定之顧客。嗣於美商迪西公司人員發現，於九
    十二年十二月十四日購買一件取得證據，報警於九十三年一
    月十三日下午二時三十五分許，在桃園縣中壢市○○路一○
    三號幸福紅蘿蔔服飾店內，當場查獲，並扣得仿冒商標之牛
    仔褲二十件扣案。
二、案經美商迪西公司告訴，由桃園縣政府警察局中壢分局報請
    台灣桃園地方法院檢察署檢察官偵查起訴。
    理  由
一、訊據被告乙○○、丁○○，均矢口否認有違反商標法之犯行
    ，辯稱：本案之牛仔褲，係由丁○○自韓國東大門市場，以
    二萬元韓幣購入美商迪西公司過季之第一代真品，因進價較
    低，故以九百八十元販賣。告訴人代理商職員甲○○於偵查
    中所提鑑定報告，係就第二代產品與第一代產品為比對，自
    失真實，被告等所販賣者真品云云。
二、然查：
（一）上揭犯罪事實，迭據告訴人美商迪西公司具狀及委任之代
      理人王鳳鳳、陳仕振律師到庭指訴綦詳。美商迪西公司上
      揭商標圖樣，復經向我國經濟部智慧財產局註冊，用於各
      種褲子等物，現仍在註冊期限內，有經濟部智慧財產局核
      發之商標註冊影本在卷可證。
（二）本件查獲有美商迪西公司商標圖樣之牛仔褲二十件扣案，
      檢察官勘驗結果：「牛仔褲上之商標模糊、口袋縫線僅有
      一線、腰部縫線僅有一線、褲子材料粗糙含棉比例並非百
      分之百、腰部內側無洗滌標籤」等情，製有勘驗筆錄在可
      稽。而美商迪西公司之原廠生產部經理Bill Garney 鑑定
      結果，認屬仿冒品，有其出具之鑑定報告書在卷可按。另
      美商迪西公司在台灣代理商捷式股份有限公司受過鑑定訓
      練之董事甲○○，於原審及本院審理中到庭以證人身分具
      結作證，就仿冒品與真品之烙印、縫製方法、布料顏色、
      材質等詳為說明不同之點，並提出真品作比對。至甲○○
      於偵查中所提出之鑑定報告書雖係以第二代牛仔褲產品與
      扣案仿冒第一代款式之牛仔褲相互比對，有所錯誤，而不
      足採，但其後於審理中，已改就相同之第一代產品鑑定比
      對，並到庭具結作證說明。
（三）被告丁○○於檢察官訊問時已明確供承：扣案之商品為其
      向跑單幫的人買的，一件五百元買入，九百八十元賣出，
      自半年前（九十三年一月十三日前半年，即九十二年七月
      間）開始賣，賣出含被查獲共約三、四十件（見偵查卷第
      五十八頁、第五十九頁），明確供述購買來源。被告等其
      後，始改稱由丁○○至韓國東大門市場買進牛仔褲，自有
      存疑。而核被告提出向韓國東大門市場買入牛仔褲之日期
      為二○○四年即民國九十三年一月六日，有收據、進口稅
      帳單、送貨單、丁○○九十三年一月五日出境、同年一月
      七日入境之入出境日期證明書可稽。然核各該單據，並未
      註明買入者為美商迪西公司商標之牛仔褲；尤有甚者，告
      訴人美商迪西公司早於九十二年十二月十四日即在被告經
      營之店內購得仿冒牛仔褲，取得證據，為告訴代理人指陳
      在卷，並有被告經營之幸福紅蘿蔔服飾店開立收據、信用
      卡刷卡帳單影本在卷可按（見偵查卷第一一五頁）。足證
      被告等提出之向韓國東大門市場買進之辯解，為虛偽之詞
      ，所提出單據不過為將其後買入之其他貨品等收據，混充
      本件購買之商品，灼然自明。
（四）被告等均坦承同時有經銷美商迪西公司在台代理商捷式公
      司之真品牛仔褲，進價每件一千四百四十元，零售價每件
      二千四百元（見偵查卷八十二頁背面、本院卷第二十九頁
      ）。被告既同時經銷相同商標之真品，對品質、價格極為
      瞭解，依其所供述，扣案之牛仔褲，每件進價五百元、九
      百八十元售出；或其後改稱向韓國買入之進價二百元、四
      或五百元、六百元、七或八百元等多種反覆不一之陳述，
      均與真品價格相差懸殊，其等明知仿冒商品而販賣，彰彰
      甚明。至被告稱告訴人之產品亦有過季促銷，價格甚低之
      情形，並舉證人丙○○為證。惟過季打折促銷與被告本案
      並非以過季品促銷，而係明知仿冒品，混充真品以一般方
      式販賣，且以虛偽證據混充之情形不同，不能以告訴人真
      品有打折低價促銷為其不知情諉責之藉口。
（五）綜上所述，被告等所辯，為卸責之詞，不足採信。渠等罪
      證明確，犯行洵堪認定，應予依法論科。
三、核被告丁○○、乙○○所為，均係犯商標法第八十二條之販
    賣仿冒商標商品罪。被告二人間，有犯意之聯絡及行為之分
    擔，皆為共同正犯。其等意圖販賣而陳列之低度行為，為販
    賣之高度行為所吸收，不另論罪。被告等多次販賣行為，時
    間接續，方法相同，且觸犯構成要件相同之罪名，顯係基於
    概括之犯意反覆為之，應論以連續犯，並加重其刑。
四、原審未詳予研求，遽為被告等無罪之判決，自嫌欠洽。檢察
    官上訴意旨，指摘原判決不當，為有理由，應由本院將原判
    決撤銷改判。爰審酌被告等為求私利犯罪之動機、破壞國家
    維護商標之形象、販售之數量、犯罪後又以虛偽之證據圖卸
    責任，惟前無不良素行等一切情況，乃各判處如主文第二項
    所示之刑，並諭知易科罰金之折算標準。扣案仿冒DC商標之
    牛仔褲二十件，應依商標法第八十三條等規定，宣告沒收。
五、據上論斷，應依刑事訴訟法第三百六十九條第一項前段、第
    三百六十四條、第二百九十九條第一項前段，商標法第八十
    二條、第八十三條，刑法第十一條第一項前段、第二十八條
    、第五十六條、第四十一條第一項前段，罰金罰鍰提高標準
    條例第二條，判決如主文。
本案經檢察官劉文水到庭執行職務。
中    華    民    國    94    年     5    月    3     日
                  臺灣高等法院刑事第二十三庭
            　                審判長法  官  尤豐彥
              　                    法  官  李春地
                　                  法  官  趙功恆
以上正本證明與原本無異。
不得上訴。
                                    書記官  孫佩琳
中　　華　　民　　國　　94　　年　　5 　　月　　3 　　日
附錄本案論罪科刑法條全文：
商標法第八十二條
明知為前條商品而販賣、意圖販賣而陳列、輸出或輸入者，處一
年以下有期徒刑、拘役或科或併科新臺幣五萬元以下罰金。
